台灣台中地方法院刑事判決　　　　　　　　　　　　九十一年度易字第八七六號
　　公　訴　人　台灣台中地方法院檢察署檢察官
　　被　　　告　丙○○
右列被告因竊盜等案件，經檢察官提起公訴 (九十一年度偵字第三０一七號)， 本院
判決如左：
    主      文
丙○○故買贓物，累犯，處有期徒刑肆月，如易科罰金，以參佰元折算壹日；又竊盜
，累犯，處拘役參拾日，如易科罰金，以參佰元折算壹日。
    事      實
一、丙○○於民國（下同）九十年間曾犯竊盜罪，經本院判處有期徒刑五月確定，於
    九十年十一月二十八日執行完畢，猶不知悔改。其於九十一年一月二十一日下午
    四時許，在台中縣豐原市火車站前，明知某一不詳姓名年約五十歲男子所持售未
    懸掛車牌、引擎號碼為ＲＧ一二七五二四號三陽牌一二五西西機車乙輛（經查該
    機車原車牌號碼ＧＷ六－０三一號，係鄒易昆所有由其父乙○○使用，於九十年
    五月十三日上午十一時許，在台中縣豐原市○○街九十三號前失竊），係屬來源
    不明之物，竟仍以新台幣（下同）二千元價格故予買受，嗣將其所有之ＪＶＶ
    －０一二號機車車牌改懸掛在上開機車上以供使用。其另意圖為自己不法之所有
    ，於九十一年二月六日上午六時二十分許，在台中市○○路○段三三三號順天醫
    院前之人行道上，趁四周無人之際，竊取甲○○所有停放該處之腳踏車乙輛（價
    值二千元），得手後將該腳踏車綁在上開機車上欲載運回家。迨於同日上午六時
    三十分許，丙○○駕騎綁有該腳踏車之上開機車，途經台中市○○○街與東光二
    街口時，適為正執行巡邏勤務之員警發覺有疑，將之攔截盤查而查獲。
二、案經台中市警察局第二分局報請台灣台中地方法院檢察署檢察官偵查起訴。
    理      由
一、訊據被告丙○○對於前開時地竊取腳踏車乙輛嗣為警查獲之事實供承不諱，核與
    被害人甲○○於警訊時指述失竊之情節相符，並有員警職務報告、物認領保管
    單各乙紙及腳踏車照片乙張附卷足憑。另訊之被告丙○○固坦承於前開時地以二
    千元價格向某一不詳姓名年約五十歲男子購得上開機車，然矢口否認有物之認
    識，辯稱：伊不知該機車係車云云。惟查上開機車原車牌號碼ＧＷ六－０三一
    號，係鄒易昆所有由其父乙○○使用，於九十年五月十三日上午十一時許，在台
    中縣豐原市○○街九十三號前失竊等情，業據被害人乙○○於警訊時指述綦詳，
    並有車輛車牌失竊資料個別查詢報表及物認領保管單各乙紙附卷可稽，足見被
    告向該年約五十歲男子購買之上開機車係屬物無訛。次查該機車係西元二００
    ０年份之三陽牌一二五西西機車，尚稱新穎，市價值四萬八千元，此經被害人乙
    ○○於警訊時陳明在卷，亦有該機車照片乙張附卷可參，而被告與該年約五十歲
    男子既互不相識，於買受時又未詢明該機車來源或索取來源證件以供依憑，竟僅
    以顯不相當市價之二千元價格予以買受，顯見被告於前開時地，明知該年約五十
    歲男子所持售之上開機車係屬來源不明之物，仍以二千元賤價故予買受，應無
    置疑。是被告上開所辯，無非事後卸責之詞，不足採信。事證明確，其犯行堪以
    認定。
二、核被告丙○○所為，係犯刑法第三百四十九條第二項之故買物罪及同法第三百
    二十條第一項之竊盜罪。被告所犯上開二罪，犯意各別，犯罪構成要件不同，應
    予分論併罰。查被告丙○○於九十年間曾犯竊盜罪，經本院判處有期徒刑五月確
    定，於九十年十一月二十八日執行完畢，有台灣高等法院被告全國前案紀錄表附
    卷可按，其於五年內再犯本件有期徒刑以之上開二罪，均為累犯，依法均應加重
    其刑。爰審酌被告犯罪之動機、目的、手段、所生危害及犯罪後態度等一切情狀
    ，分別量處如主文所示之刑，並均諭知易科罰金之折算標準，以資懲儆。又扣案
    鑰匙乙支，據被告供承係購買上開機車時由該年約五十歲男子所交付，尚非被告
    所有供犯罪所用之物，爰不予宣告沒收，併此敘明。
三、據上論斷，應依刑事訴訟法第二百九十九條第一項前段、刑法第三百二十條第一
    項、第三百四十九條第二項、第四十七條、第四十一條第一項前段，罰金罰鍰提
    高標準條例第一條前段、第二條，判決如主文。
中    華    民    國     九十一     年        五        月     十四     日
                                   臺灣臺中地方法院刑事第三庭
                                        法  官  朱  光  國
右正本證明與原本無異。
如不服本判決，應於判決送達後十日內向本院提出上訴狀( 應附繕本 )，上訴於臺灣
高等法院臺中分院。
                                        書記官
中    華    民    國     九十一     年      五        月     十五     日
刑法第三百四十九條第二項：
搬運、寄藏、故買贓物或為牙保者，處五年以下有期徒刑、拘役或科或併科一千元以
下罰金。
刑法第三百二十條第一項：
意圖為自己或第三人不法之所有，而竊取他人之動產者，為竊盜罪，處五年以下有期
徒刑、拘役或五百元以下罰金。
                                                                        Ａ
